【裁判字號】    99,台上,4303
【裁判日期】    990708
【裁判案由】    違反毒品危害防制條例
【裁判全文】
最高法院刑事判決            九十九年度台上字第四三０三號
上  訴  人  甲○○
上列上訴人因違反毒品危害防制條例案件，不服台灣高等法院高
雄分院中華民國九十九年五月二十四日第二審判決（九十九年度
上訴字第八三五號，起訴案號：台灣高雄地方法院檢察署九十九
年度毒偵字第四二四號），提起上訴，本院判決如下：
    主  文
上訴駁回。
    理  由
按刑事訴訟法第三百七十七條規定，上訴於第三審法院，非以判
決違背法令為理由，不得為之。是提起第三審上訴，應以原判決
違背法令為理由，係屬法定要件。如果上訴理由書狀並未依據卷
內訴訟資料，具體指摘原判決不適用何種法則或如何適用不當，
或所指摘原判決違法情事，顯與法律規定得為第三審上訴理由之
違法情形，不相適合時，均應認其上訴為違背法律上之程式，予
以駁回。本件原判決說明：刑事訴訟法第三百五十條第一項、第
三百六十一條、第三百六十七條前段規定，不服地方法院之第一
審判決而上訴者，必須提出上訴書狀，並應明具體理由，此為
上訴必備之程式；其所提出之書狀未述上訴理由，應於上訴期
間屆滿後二十日內補提理由書於原審法院；逾期未補提者，原審
法院應定期間先命補正。第二審法院認為上訴書狀未述理由，
或有第三百六十二條前段之情形者，應以判決駁回之。所謂具體
理由，係指依據卷內既有訴訟資料或提出新事證，指摘或表明第
一審判決有何採證認事、用法或量刑等足以影響判決本旨之不當
或違法，而構成應予撤銷之具體事由，始克當之；倘僅泛言原判
決認定事實錯誤、違背法令、量刑過重、過輕，而未指出具體事
由，或形式上雖已指出具體事由，然該事由縱使屬實，亦不足以
認為原判決有何不當或違法者，皆難謂係具體理由，俾與第二審
上訴制度旨在請求第二審法院撤銷、變更第一審不當或違法之判
決，以實現個案救濟之立法目的相契合，並節制濫行上訴。本件
第一審係依簡式審判程序，認上訴人甲○○於民國九十八年十一
月二十日十三時許，在高雄市前金區○○○路一０六號二樓租屋
處內，同時施用第一級毒品海洛因（下稱海洛因）及第二級毒品
甲基安非他命（下稱甲基安非他命）一次。嗣於同日十五時三十
分許，在高雄市○○區○○路九號前，為警緝獲採尿查悉等情，
因而依想像競合犯規定，從一重論處上訴人施用第一級毒品罪刑
（累犯，處有期徒刑一年）。上訴人不服該判決，提起第二審上
訴。其理由略稱：上訴人因不知購入之海洛因摻有甲基安非他命
，在不知情下同時觸犯施用第一、二級毒品罪，且已有悔改之心
，請求從輕量刑云云。原判決以第一審判決量刑適當，上訴人上
訴並未具體指摘第一審判決於認事用法或量刑，有何違法或不當
，依上開說明，自非屬得上訴第二審之具體事由，因認其上訴不
合上訴之法律程式，應予駁回，並不經言詞辯論為之。從形式上
觀察，原判決並無違背法令之情形。上訴意旨略以：上訴人係於
不知情之情形下，購入摻有甲基安非他命之海洛因，因而同時觸
犯施用第一、二級毒品罪，情有可原，原審量處有期徒刑一年，
仍嫌過重云云，並未依據卷證資料具體指摘原判決以不合法律上
程式駁回第二審上訴，有何違背法令之情形，自不屬適法之上訴
第三審理由。應認本件上訴為違背法律上之程式，予以駁回。
據上論結，應依刑事訴訟法第三百九十五條前段，判決如主文。
中    華    民    國  九十九  年    七    月    八    日
                      最高法院刑事第十二庭
                          審判長法官  黃  一  鑫
                                法官  張  春  福
                                法官  林  勤  純
                                法官  李  錦  樑
                                法官  陳  國  文
本件正本證明與原本無異
                                      書  記  官
中    華    民    國  九十九  年    七    月   十五   日
                                                      K

司法院資訊處製作；財團法人民間司法改革基金會備份。
